臺灣板橋地方法院交通事件裁定       100年度交聲字第3352號
原處分機關  交通部公路總局臺北區監理所
異  議  人  王木伙
上列異議人即受處分人因違反道路交通管理處罰條例案件，對於
交通部公路總局臺北區監理所於民國99年4 月9 日所為之處分（
原處分案號：北監自裁字第裁00-000000000號）聲明異議，本院
裁定如下：
    主  文
異議駁回。
    理  由
一、原處分機關略以：異議人即受處分人王木伙於民國95年7 月
    2 日0 時46分許，為警舉發汽車駕駛人酒精濃度超過規定標
    準（0.55以上）因而致人受傷，依道路交通管理處罰條例（
    下稱處罰條例）第24條第1 項第2 款之規定，應接受道路交
    通安全講習，惟查異議人並未妥處，復由交通部公路總局臺
    北區監理所（下稱原處分機關）另行寄送講習單，於98年10
    月15日由異議人簽收在案，因其仍未到案接受講習，已違反
    處罰條例第24條第3 項之規定，再由原處分機關於98年12月
    31日以第000000000 號通知單逕行舉發異議人之違規行為，
    並於99年1 月8 日由異議人之父王雲官簽收在案，原處分機
    關乃於99年4 月9 日以北監自裁字第裁00-000000000號違反
    道路交通管理事件裁決書（下稱裁決書），裁處異議人應吊
    扣駕駛執照6 個月，倘未於99年5 月24日前繳送駕駛執照者
    ，自同月25日起吊銷駕駛執照1 年，並逕銷駕駛執照之處分
    ，並於99年4 月12日送達在案（由異議人之母劉香金簽收）
    ；惟異議人不服上開處分，遂於100 年9 月8 日具狀聲明異
    議等情。
二、異議意旨略以：異議人因車禍常至大陸休養，致未收受原處
    分機關通知單，亦未知悉其已遭註銷駕駛執照等情，爰依法
    聲明異議，請求撤銷原處分云云。
三、按受處分人不服公路主管機關所為之處罰，得於接到裁決書
    之翌日起20日內，並得依法扣除在途期間，向管轄地方法院
    聲明異議，道路交通管理處罰條例第87條第1 項及道路交通
    事件處理辦法第11條分別定有明文。再依司法院所發布之「
    法院訴訟當事人在途期間標準」第4 條第1 項第2 款規定，
    道路交通案件處理辦法第12條（按：現應為「道路交通事件
    處理辦法第11條」）規定交通案件聲明異議之在途期間扣除
    ，依下列規定辦理：一、居住於臺灣地區者：（二）當事人
    非居住於處罰機關所在之鄉、鎮、市（包括縣轄市、省轄市
    及院轄市）者，但居住於受理聲明異議案件法院之管轄區域
    者，依本標準第2 條第1 款中之「地方法院在途期間」欄所
    載日數，扣除在途期間。此為交通異議事件之程序規定，為
    聲明異議之合法要件，受處分人之聲明異議自須合於此項程
    序規定，法院始得受理為實體之審查。又交通法庭認聲明異
    議不合法律上之程式，且無從補正者，應以裁定駁回之，道
    路交通事件處理辦法第17條亦有規定。再按違反道路交通管
    理事件統一裁罰基準及處理細則第5 條規定：處理違反道路
    交通管理事件，有關文書送達之程序，依行政程序法之規定
    。送達，於應受送達人之住居所、事務所或營業所為之，但
    在行政機關辦公處所或他處會晤應受送達人時，得於會晤處
    所為之；於應送達處所不獲會晤應受送達人時，得將文書付
    與有辨別事理能力之同居人、受僱人或應送達處所之接收郵
    件人員，行政程序法第72條第1 項、第73條第1 項規定明確
    。末按期間之末日為星期日、國定假日或其他休息日者，以
    該日之次日為期間之末日；期間之末日為星期六者，以其次
    星期一上午為期間末日，行政程序法第48條第4 項亦定有明
    文。
四、查本件原處分機關於99年4 月9 日以北監自裁字第裁00-000
    000000號裁決書所裁處異議人之上開處分，於同月12日送達
    異議人之戶籍地址「臺北縣土城市（現改制為新北市土城區
    ○○○路四段67巷2 弄8 號4 樓」，因送達人未能會晤異議
    人，遂將上開裁決書付與異議人之母劉香金代為簽收等情，
    有裁決書影本、送達證書影本各1 紙在卷可佐；且異議人於
    91年7 月9 日迄今皆設籍於上址，亦有本院所查異議人戶籍
    資料1 份在卷足稽，是前開送達確係依異議人住所地為之無
    訛，揆諸前開說明，本件送達核屬有據，自無生影響於送達
    合法之效力。至異議人固辯稱其經常前往大陸養病云云，惟
    查卷附異議人之入出國日期證明書中所載99年間入出境日期
    ，係自99年10月13日至99年11月3 日止，與上開裁決書之送
    達日期相差甚遠，且本件裁決書既經合法送達，已如前述，
    異議人所辯自不足採，併予指明。本件交通違規事件之聲明
    異議期間，應自99年4 月13日（即送達翌日）起算20日，因
    異議人設址於本院所在地之臺北縣土城市（現改制為新北市
    土城區），不另加計在途期間，算至99年5 月2 日（星期日
    ），並以99年5 月3 日（次日，星期一）為期間屆滿日；惟
    本件異議人竟遲至100 年9 月8 日始向原處分機關聲明異議
    ，有異議人提出之聲明異議狀及其上收文章戳在卷可查。是
    本件異議人就上開處分聲明異議，顯已逾前揭法定之異議期
    間，本院自無從為實體之審查，準此，本件聲明異議與法未
    合，應予駁回。
五、據上論斷，應依道路交通事件處理辦法第17條，裁定如主文
    。
中    華    民    國   100    年    10    月    31    日
                  刑事第七庭    法  官    蘇揚旭
上列正本證明與原本無異。
如不服本裁定，應於裁定送達後五日內敘明抗告理由，向本院提
出抗告狀。
                                書記官    李郁禎
中    華    民    國   100    年    10    月    31    日